# 预付账款在减值计提

提问人：sybspxcpa 时间：2022-11-12 16:04:02
某上市公司涉及财务造假，正处于立案调查阶段。在资产负债表日，存在如下事项：
1 、预付A公司 1 亿元。该业务已被证实为虚假支付，相关资金通过虚构的销售业务回流。后续会追溯重述差错更正，只是在资产负债表日还不具备全面进行差错更正追溯重述的条件（即不能仅单纯就此类业务进行差错更正，还有其他）。因该业务为虚假业务，应通过追溯调整处理，资产负债表日未对该预付款进行减值计提；
2 、预付B公司0.5亿元。截止资产负债表日，无法判断该业务的商业实质，是退回款项还是收到存货无法确定。总之穷尽所有方法，无法可靠计量能收回的金额。基于可靠性原则（比如无法可靠计量时，不确认预计负债，不确认存货，不确认无形资产，不确认收入），公司没有对该预付款计提减值；
请教陈版，该公司处理是否恰当？
谢谢

回答人：chenyiwei
此问题需结合具体背景信息讨论，依据现有的有限信息无法得出结论。
对于上述事项，如果在资产负债表日已确定存在差错，但在资产负债表日还不具备全面进行差错更正追溯重述的条件，则应保持原状处理（附注中说明截至目前已掌握并核实的信息，并说明目前尚不具备追溯重述法更正条件的原因），审计意见相应对此发表非无保留意见。